# 关于勾稽关系

提问人：不忘初心 3 时间：2022-04-14 10:07:03
陈老师，您好。请教一下：
合并报表中”归属于母公司所有者权益”的各个权益项目的金额，必须是要和母公司单体报表上的各个所有者权益项目的金额保持一致，对吧？
如果 合并报表中”归属于母公司所有者权益”的各个权益项目的金额，和“母公司单体报表上的各个所有者权益项目的金额”不一致，可能会有哪些原因导致不一致呢？

回答人：chenyiwei
除了实收资本项目以外，这两者不可能相同。包括资本公积，也可能因为合并报表层面的权益性交易（如收购少数股权、在不丧失控制权前提下部分处置子公司股权等）而导致不同报表层面的差异。至于留存收益，差异就更明显。